# 非股非债的会计核算

提问人：BMW901211 时间：2020-08-12 17:41:00
A公司投资B公司，投资1000W（占股较小），约定享受未来十年的收益按持股比例，但到期后不享受本金返回，如何进行会计核算

回答人：chenyiwei
是否为：投资 1000 万元，但只享受 10 年的收益权。 10 年后放弃股权？也就是该项投资未来的现金来源只有这 10 年内的分红？
被投资公司是什么性质的公司？BOT或PPP项目公司，或者其他？
本企业对投资成本的回收为何如此有把握？日后每年收到的分红款，能否合理区分为投资本金的回收和投资收益分配两部分？